【裁判字號】    88,易,5287
【裁判日期】    890307
【裁判案由】    竊盜
【裁判全文】
臺灣高雄地方法院刑事判決                        八十八年度易字第五二八七號
    公  訴  人  臺灣高雄地方法院檢察署檢察官
    被      告  甲○○
右列被告因竊盜案件，經檢察官提起公訴（八十八年度偵字第二四六九六號、八十八
年度偵字第二三三一０號），及移送併辦（八十九年度偵字第二二五七號、八十九年
度偵字第一九九四號），本院判決如左：
    主  文
甲○○連續竊盜，累犯，處有期徒刑壹年肆月。並於刑之執行前，令入勞動場所強制
工作年。
扣案之機車鑰匙支均沒收。
    事  實
一、甲○○於民國五十八年間、六十六年間、六十九年間、七十一年間、八十三年間
    、八十四年間、八十五年間有多次竊盜前科，其中於民國八十三年間，因竊盜罪
    ，經法院判處有期徒刑一年二月確定，於八十四年五月六日執行完畢，為有犯罪
    習慣之人。猶不知悔改，復意圖為自己不法之所有，並基於概括之犯意，於八十
    八年九月十七日上午十時三十分許，以撿得之機車鑰匙一支，在高雄市三民區○
    ○○路二一一號前，竊取林宏宜所有之車號ＯＥＬ－五二三號重型機車一部，嗣
    於同日上午十一時十五分許，與不知情之吳天星共乘上開機車在高雄市○○區○
    ○街與遼北街口，為警查獲，並扣得其所有供犯罪所用之機車鑰匙一支。復於八
    十八年九月二十二日下午四時許，在高雄市新興區○○○路一七八號前，竊取吳
    曉慧所有之車號ＶＹＢ－七七一號輕型機車一部後，將該車牌丟棄於愛河裡，再
    到附近鎖匙店打造相符之機車鑰匙二支，得手後留供己用。又於同年十月五日凌
    晨三時許，在高雄市○○區○○街四七號旁巷內，以置於前開車號ＶＹＢ－七七
    一號機車置物箱內客觀上對人之生命、身體尚不具有危險性，不足以供作凶器使
    用之板手一支（長約十二．五公分、寬約一公分、重約四十公克，兩頭平整，呈
    Ｕ字型），竊取黃百騏所有之車號ＹＹＤ－三六九號機車車牌一面，並置於前開
    所竊之機車上，準備懸掛使用。嗣於同日凌晨四時十五分許，在高雄市○○區○
    ○街四十七號旁為警查獲，並扣得其所有供犯罪所用之機車鑰匙二支及前揭板手
    一支。甲○○於移送檢察官偵查中，經分別飭回及獲限制住居後，仍承前之概括
    犯意，另於八十九年一月十四日下午二時四十五分許，潛入高雄市三民區○○○
    路三九０巷一弄六號吳來住處（無故侵入住宅部分，未據提出告訴）竊取其所供
    奉之神像頸部之黃金金牌五塊（重約三錢五分），得手後隨即為屋主發現報警查
    獲。又於八十九年一月十九日上午十時三十分許，潛入高雄市新興區○○○路二
    五五巷三十一號蔡松達住處（無故侵入住宅部分，亦未據提出告訴），竊取其供
    奉之神像頸部之黃金金牌一面（重約一錢），得手後欲離去時，為屋主蔡松達發
    現，報警追捕於高雄市○○區○○路與仁愛街口當場查獲。
二、案經高雄市政府警察局三民第一分局移送臺灣高雄地方法院檢察署檢察官偵查起
    訴，暨高雄市政府警察局三民第二分局、新興分局移送臺灣高雄地方法院檢察署
    檢察官偵查後移送併辦審理。
    理  由
一、右揭犯罪事實，業據被告甲○○迭於警訊時及偵、審中坦承不諱，核與被害人林
    宏宜、吳曉慧、黃百騏之母黃劉花池、吳來、蔡松達及證人吳天星分別於警訊時
    之指證情節相符，復有扣案之板手一支、機車鑰匙三支、被害人領回失物之贓物
    認領保管收據五紙及現場照片四幀附卷可稽，核其自白與事實相符，事證明確，
    被告犯行堪以認定。
二、按刑法第三百二十一條第一項第三款之所謂兇器，其種類並無限制，凡客觀上足
    對人之生命、身體、安全構成威脅，具有危險性之兇器均屬之（最高法院七十九
    年台上字第五二五三號判例參照）。本件被告所持以行竊之板手一支僅長約十二
    ．五公分、寬約一公分、重約四十公克，兩頭平整，呈Ｕ字型，在客觀上尚難認
    為足以殺傷人生命、身體之器械，顯不具有危險性，不足以供作凶器使用，是核
    被告所為，係犯刑法第三百二十條第一項之普通竊盜罪。被告先後多次竊盜行為
    ，時間緊接，反覆為之，所犯又係構成要件相同之罪，顯係基於概括犯意為之，
    應依連續犯之規定，論以一罪，並依法加重其刑。又被告於八十三年間，因竊盜
    罪，經法院判處有期徒刑一年二月確定，於八十四年五月六日執行完畢之事實，
    已據其供明在卷，並有本院刑事被告前科表暨臺灣高雄地方法院檢察署刑案資料
    查註紀錄表在卷可佐，茲於執行完畢後五年以內再犯有期徒刑以上之本罪，應依
    累犯之規定，遞加重其刑。爰審酌被告於五十八年間、六十六年間、六十九年間
    、七十一年間、八十三年間、八十四年間、八十五年間有多次竊盜前科，素行不
    良，又連續竊取他人財物，一再觸法，惡性非輕，惟念其犯後已坦承犯行，態度
    良好，所竊財物亦已返還被害人，減輕被害人所受損害等一切情狀，量處如主文
    所示之刑。又被告有前揭多次竊盜前科，繼之再犯本件連續竊盜罪，且於移送檢
    察官偵查中，經分別飭回及獲限制住居後，仍一再犯案，足信其有犯罪之習慣，
    爰依竊盜犯贓物犯保安處分條例第三條第一項第一款、第五條第一項前段、第四
    條之規定，諭知被告應於刑之執行前令入勞動場所強制工作三年，以資矯治。扣
    案之板手一支，雖為被告供犯罪所用之物，但非被告所有，已據其供述在卷，自
    不得併予宣告沒收，至機車鑰匙三支，均為被告所有，且供犯罪所用之物，業據
    被告供承無訛，應依刑法第三十八條第一項第二款之規定，宣告沒收之。
三、公訴人雖未就被告於八十九年一月十四日下午二時四十五分許及同年一月十九日
    上午十時三十分許，分別在高雄市三民區○○○路三九０巷一弄六樓吳來住處及
    高雄市新興區○○○路二五五巷三十一號蔡松達住處，竊取彼等供奉於神像頸部
    之黃金金牌五塊（重約三錢五分）及一塊（重約一錢）之犯行起訴，惟該部分犯
    罪事實與前揭已起訴論罪之竊盜部分，有連續犯之裁判上一罪關係，為起訴效力
    所及，本院自得一併審理，併此敘明。
據上論斷，應依刑事訴訟法第二百九十九條第一項前段，刑法第五十六條、第三百二
十條第一項、第四十七條、第七十條、第三十八條第一項第二款，竊盜犯贓物犯保安
處分條例第三條第一項第一款、第四條、第五條第一項前段，罰金罰鍰提高標準條判
第一條前段，判決如主文。
本案經檢察官陳宗吟到庭執行職務。
中    華    民    國    八十九    年       三       月        七        日
                              臺灣高雄地方法院刑事第六庭
                                  法  官    裕  斗
右為正本，係照原本作成，證明與原本無異。
如不服本判決應於送達後十日內向本院提出上訴狀
                                  書記官  李  銑  瑞
中    華    民    國    八十九    年       三       月        九        日
附錄本案論罪科刑法條全文
刑法第三百二十條第一項：
  意圖為自己或第三人不法之所有，而竊取他人之動產者為竊盜罪，處五年以下有期
  徒刑、拘役或五百以下罰金。


司法院資訊處製作；財團法人民間司法改革基金會備份。
